臺灣高雄地方法院刑事判決　　　　　　　　　　　　　　九十年度訴字第一九八號
　　公　訴　人　臺灣高雄地方法院檢察署檢察官
　　被　　　告　乙○○
　　選任辯護人　劉新安
　　被　　　告　甲○○
　　指定辯護人　本院公設辯護人　丁○○
　　被　　　告　丙○○
　　選任辯護人　張賜龍
　　　　　　　　郭淑萍
右列被告等因違反毒品危害防制條例案件，經檢察官提起公訴（八十九年度偵字第一
七四七九號），本院判決如左：
    主  文
乙○○連續販賣第一級毒品，處有期徒刑拾貳年，褫奪公權陸年；又共同連續販賣第
二級毒品，處有期徒刑柒年貳月。應執行有期徒刑拾柒年，褫奪公權陸年。門號00
00000000號行動電話壹具，沒收之，如全部或一部不能沒收時，追徵其價額
。販賣第一級毒品所得新台幣玖仟元及販賣第二級毒品所得新臺幣壹萬伍仟元，沒收
之，如全部或一部不能沒收時，以其財產抵償之。
甲○○共同連續販賣第二級毒品，處有期徒刑伍年。同前項之門號00000000
00號行動電話壹具，沒收之，如全部或一部不能沒收時，追徵其價額。同前項之販
賣第二級毒品所得新臺幣壹萬伍仟元，沒收之，如全部或一部不能沒收時，以其財產
抵償之。
丙○○共同連續販賣第二級毒品，處有期徒刑柒年貳月。門號0000000000
號行動電話壹具，沒收之，如全部或一部不能沒收時，追徵其價額。販賣第二級毒品
所得新臺幣壹萬壹仟元，沒收之，如全部或一部不能沒收時，以其財產抵償之。
    事  實
一、乙○○與甲○○意圖營利，基於販賣安非他命之概括犯意聯絡，自民國八十九年
    四月底起至同年八月初止，乙○○在高雄市三民區○○○路五二三之一號租屋處
    ，利用其所有之電子磅秤一台，將所購得之安非他命分裝成小袋，並利用其所有
    之門號0000000000號行動電話作為聯絡工具，販賣安非他命與戊○○
    ，其方式係由戊○○先行撥打上開行動電話表示欲購買安非他命，再由乙○○親
    自將安非他命送至戊○○位於高雄市三民區○○○路五六二巷二九號之住處，或
    由戊○○至乙○○上揭租屋處拿取安非他命，其中並有二次係乙○○請甲○○將
    安非他命送至戊○○上揭住處，戊○○再將購買安非他命之金額交付與乙○○，
    以每次新台幣（下同）二千元至三千元不等之代價，總計由乙○○販賣安非他命
    與戊○○七次，得款共計一萬五千元，乙○○則提供租屋處讓甲○○免費住宿並
    給與零用錢及安非他命供其花用及施用以作為代價。乙○○另意圖營利，基於販
    賣海洛因之概括犯意，自同年七月初起至八月初止，亦利用上揭電子磅秤將所購
    得之海洛因分裝成小袋，並也均以由戊○○先行撥打乙○○使用之前開行動電話
    ，表示欲購買海洛因，再由乙○○親自將海洛因送至戊○○上述住處，或由戊○○至乙○○上揭租屋處拿取海洛因之方式，以每次二千元至三千元不等之代價，
    總計由乙○○販賣海洛因與戊○○四次，得款共計九千元。
二、丙○○意圖營利，基於販賣安非他命之概括犯意，自八十九年七月二十日起至同
    年八月初止，利用其所有之門號0000000000號行動電話為聯絡工具，
    販賣安非他命與戊○○，其方式係由戊○○先行撥打上開行動電話表示欲購買安
    非他命，再由丙○○將安非他命一小包送至戊○○位於高雄市三民區○○○路五
    六二巷二九號住處，以每次二千元至三千元不等之代價，總計由丙○○販賣安非
    他命與戊○○五次，得款總計一萬一千元。
三、乙○○與丙○○復意圖營利，基於販賣安非他命之犯意聯絡，於八十九年八月三
    日晚間八時許，戊○○與黃建誌共同出資一萬二千元，欲向乙○○購買安非他命
    ，遂由戊○○撥打電話至乙○○上揭租屋處表示欲購買安非他命，此時正值乙○○於客廳中睡覺而未接聽電話，戊○○遂又撥打丙○○使用之右開行動電話表示
    欲購買安非他命，丙○○此時正在乙○○租屋處，遂將戊○○欲購買毒品之事告
    知乙○○後，於同日晚間八時三十分許，將乙○○所有之安非他命五小包，拿至
    戊○○住處附近之高雄市三民區○○○路五六二巷巷尾交與戊○○，戊○○告知
    丙○○購買毒品的錢要親自與乙○○核算，遂未將一萬二千元交付與丙○○。嗣
    於同日晚間九時許，經警於高雄市三民區○○○路與灣中街口，查獲戊○○持有
    上開安非他命五小包（共重約十七公克），復經警循線於同年月四日凌晨二時三
    十分許，在高雄市三民區○○○路五二三之一號查獲上情，並扣得乙○○所有之
    海洛因十三包（驗後淨重十四點九一公克）、安非他命三大包及三小包（驗後淨
    重一百一十九點二八公克）及販賣毒品所用之電子磅秤一台、門號000000
    0000號行動電話一支及販賣毒品預備用之空夾鍊袋（內有四百六十七個小夾
    鍊袋）等物。
四、案經高雄市政府警察局三民第二分局報請台灣高雄地方法院檢察署檢察官偵查起
    訴。
    理  由
一、訊據被告乙○○矢口否認有販賣安非他命或海洛因之事實，辯稱：我從來沒有販
    賣過海洛因或安非他命給戊○○，在我房間查獲的毒品是綽號「阿昆」之男子分
    裝好後寄放在我這裡的，戊○○他常常向我要，我有時感到很煩，就會叫戊○○
    向丙○○或甲○○拿毒品，查獲當天我因在睡覺，不知道戊○○有打電話給丙○○要購買毒品云云；訊據被告甲○○固不否認幫被告乙○○送過兩次安非他命給
    戊○○等情，但矢口否認有何共同販賣安非他命之犯行，辯稱：我不知道戊○○
    向乙○○買毒品，我借住在被告乙○○那裡，他沒有向我索取租金，欠他人情，
    所以我才幫他拿給戊○○云云。經查：
（一）被告乙○○連續販賣海洛因及安非他命之事實，業據證人戊○○於警訊中證稱
      ：「我大約向乙○○購買毒品安非他命七次，大約是四月初開始購買.. 毒品
      海洛因大約購買四次，海洛因是從七月初開始購買... 都是我打行動電話00
      00000000號給乙○○購買，每次金額二千至三千元不等，有時候都是
      我到乙○○家取貨，有時候是乙○○送貨來給我的」等語（見警卷十一—一頁
      ）；於偵查中亦證稱：「（問：向乙○○買過幾次海洛因？）四、五次，（問
      ：如何聯絡？）用我的手機打到他的手機0000000000」、「（問：
      安非他命買幾次？）七、八次，（問：方式？地點？）有時在我家或他住處，
      每次二、三千元這樣在買」等語（見偵查卷第五頁），於本院審理中復證稱：
      「大概從八十九年四月底開始跟乙○○買安非他命，海洛因是七月初才開始買
      」等語（見本院九十一年一月二十四日審判筆錄），足證被告乙○○於四月初
      起即販賣安非他命七、八次，於七月初起即販賣海洛因四、五次與證人戊○○
      等情明確。證人戊○○於本院審理中雖改證稱：「幾乎都每天，或者兩三天買
      一次（海洛因或安非他命）」云云（見本院九十一年一月二十四日審判筆錄）
      ，與警訊及偵查中所述有所出入，惟其確有向被告乙○○購買海洛因及安非他
      命之基本事實始終相同，已如前述，此部分有所出入之供述，應係時間經過許
      久，記憶略有模糊所致（距案發時已逾一年四月），參以其亦證稱每次購買毒
      品之金額約為二千元至三千元不等，衡以一般施用毒品者購買毒品之方式，通
      常會購買足夠施用一段時日之份量，而鮮有天天購買者，且其每次購買二千元
      至三千元之海洛因或安非他命亦非屬微量，應無天天購買之必要，是證人於審
      理中改稱幾乎每天購買云云，較以其於警訊及偵查中所證述之購買次數，顯以
      警訊及偵查中所證較為可採。另警方於被告乙○○在高雄市三民區○○○路五
      二三之一號租屋處，扣得其所有之已分裝好之疑似第一級毒品海洛因十三包（
      重十四點九一公克）、疑似第二級毒品安非他命三大包及三小包（重達約一百
      一十九點二八公克）、電子磅秤一台、空夾鍊袋三大包（內有四百六十七個小
      夾鍊袋）等物，其中扣案之疑似海洛因及安非他命經送驗後確定為第一級毒品
      海洛因及第二級毒品甲基安非他命，有法務部調查局鑑定通知書（編號：00
      0000000號）及高雄醫學院附設中和紀念醫院檢驗報告單（編號：Ｐ0
      000000號）各一紙在卷足憑，扣案毒品份量之多顯超過一般施用毒品者
      所會持有之份量；且其中海洛因已分裝為十三小包，並扣有電子磅秤及多達四
      百六十七個小夾鍊袋，足證被告乙○○備有電子磅秤及為量頗多之夾鍊袋，乃
      係為方便販賣毒品時分裝之用，倘被告乙○○之毒品均係供己施用，應不需將
      海洛因分裝為十三小包；被告乙○○雖辯稱：是綽號「阿昆」之男子分裝好後
      寄放在我這裡的云云，然對於此位綽號「阿昆」之男子其姓名、年籍、地址等
      資料，均無法詳細交代，且其於本院九十年十二月二十一日審理時供稱：「（
      問：你自己吸食毒品，為何警察在查獲時查扣如此多的安非他命？）因為大批
      買比較便宜，所以買很多放在家裡慢慢吸食」云云，於本院九十一年一月二十
      四日審理時又改稱：「是我朋友『阿昆』的，我被起訴的時候才想到那是阿昆
      放的」云云，其供述反覆不一，且亦有違常情，實難採信。此外另有門號00
      00000000號行動電話一具扣案（嗣經檢察官發還），證人戊○○證述
      均以此門號與被告乙○○聯絡，足認被告確以上開行動電話作為販毒之聯絡工
      具甚明，是被告乙○○有販賣上述毒品之事實，堪以認定。
（二）被告甲○○與被告乙○○共同販賣安非他命之事實，業據證人戊○○於警訊中
      證稱：「有兩次是甲○○送（安非他命）來給我的」等語（見警卷第十一—一
      頁），復於偵查中證稱：「他（指甲○○）幫杜某送過二次安非他命給我」等
      語，核與被告甲○○自白其幫被告乙○○拿安非他命給戊○○二次等情相符。
      被告甲○○雖辯以其並不知被告乙○○販賣毒品給戊○○等情，然被告甲○○
      於警訊中陳稱：「我於四個月前找乙○○，並住在他租屋處，乙○○免費提供
      毒品供我吸食，及免費住、吃，並偶爾拿零用錢給我，因此我才幫他販賣毒品
      」等語（見警卷第九頁），於偵查中復稱：「（問：杜某給你何代價？）可以
      不用繳房租」等語（見偵查卷第七頁），被告丙○○於警訊中亦稱：「我知道
      甲○○也有替乙○○幫忙送毒品給別人，也提供錢及免費吸食毒品」等語（見
      警卷第六頁），足見被告甲○○幫被告乙○○將毒品拿給證人戊○○，可獲得
      相當於租金及免費施用毒品之利益，是其顯具與被告乙○○共同牟利之動機；
      且被告乙○○於警訊中供稱：「我也不阻止他們（指丙○○和甲○○）拿來施
      用，警方在客廳矮櫃內起獲毒品是我放的，他們也都知道」等語，於本院審理
      中亦稱：「（問：買來的毒品有無分其他二名被告吸食？）我是買來自己吸的
      ... 只是我的房門都不會鎖」、「（問：有無託丙○○、甲○○拿毒品給戊○○？）有時我在賭博，戊○○剛好向我要毒品，我就覺得很煩，所以我叫戊○○向丙○○或甲○○拿毒品，因為我們都有在吸食，而且都放在家裡」等語（
      見九十年十二月二十一日訊問筆錄），佐以被告甲○○與被告乙○○同住於被
      告乙○○上揭租屋處，被告乙○○既默許被告甲○○拿取其所有之毒品施用，
      則被告甲○○對於被告乙○○持有大量毒品之事實應有所認知。是被告甲○○
      為獲取免費住宿、免費施用毒品及零用錢之利益，仍幫被告乙○○將第二級毒
      品安非他命拿給證人戊○○，縱證人戊○○係將購買毒品的錢直接交給被告乙○○，仍難因此即謂被告甲○○無與被告乙○○共同販賣安非他命之犯意聯絡
      ，且其分擔販賣交貨過程中之一部分行為，顯已參與販賣安非他命之犯罪構成
      要件行為；是被告甲○○辯以其不知道證人戊○○向被告乙○○購買毒品云云
      以避刑責，洵不可採；是被告甲○○有與被告乙○○共同販賣安非他命之事實
      ，堪以認定。
二、訊據被告丙○○矢口否認有販賣安非他命之事實，辯稱：我並沒有販賣毒品給戊○○，他需要的時候我會拿給他，有時戊○○自己買來的毒品也會分給我吸食云
    云。惟查：被告丙○○於警訊中供稱：「我販賣毒品安非他命給戊○○有五次，
    從七月二十日開始向我拿毒品，正確時間我不記得了，每次金額新台幣二千元至
    三千元不等，有時是來乙○○住處拿的，或是我將毒品拿給戊○○」等語（見警
    卷第六頁），於偵查中復供稱：「（問：販賣毒品多久了？）今年七月下旬，都
    賣安非他命」、「（問：平均多久賣一次）二、三天一次」、「（問：你交貨給
    戊○○幾次？）五次左右，每次二、三千元」、「（問：如何送？）不一定，送
    去他家附近」等語（見偵查卷第八頁）；被告丙○○於本院審理中翻異前詞，改
    稱：「（問：為何你自己在警訊中供述賣毒品給戊○○五次？）我不記得說過這
    些話，我在警察局的時候意識不很清楚，我一直都處於很想睡覺的狀態」云云（
    見本院九十年十二月二十一日訊問筆錄），然被告丙○○於檢察官偵訊時，仍可
    清楚詳細地描述其販賣安非他命之時間、次數、價額及交易方法，此觀八十九年
    八月四日偵訊筆錄自明；況證人戊○○於警訊中亦證稱：「我大約向丙○○購買
    毒品安非他命五次，大約從七月中旬開始購買，正確時間我不記得了，均是丙○○把毒品安非他命送至我家，每次約二千至三千元不等，均打行動電話0000
    000000給丙○○的」等語（見警卷第十一頁），於偵查中復證稱：「（問
    ：你向胡某前後買幾次？）四、五次，每次二、三千元左右，每次都買安非他命
    」等語（見偵查卷第五頁），足證證人戊○○確向被告丙○○購買過安非他命，
    核與被告丙○○於警訊及偵查中之自白亦大致相符，是以被告丙○○於本院審理
    中改稱：雖曾拿安非他命給戊○○，但沒有向他收過錢云云，顯係事後卸責之詞
    ，洵不足採。另證人戊○○於本院審理中亦改稱：「我跟他們拿安非他命並沒有
    金錢上的往來，在地檢署陳述被告丙○○賣我是因為我吃海洛因神智不清，那時
    就照警察意思去講」云云（見本院九十年六月二十日訊問筆錄），然證人戊○○
    於檢察官偵訊時，亦可清楚詳細地描述其向被告丙○○購買安非他命之時間、次
    數、價額及交易方法，此觀八十九年八月四日偵訊筆錄即知；其於本院審理中翻
    異其詞，改稱未曾向丙○○購買過安非他命云云，顯係事後迴護之詞，不足採信
    。是被告丙○○於警訊及偵查中之自白，尚可認與事實相符，被告丙○○販賣安
    非他命之事實，堪以認定。
三、訊據被告乙○○及被告丙○○均矢口否認於八十九年八月三日晚間有共同販賣安
    非他命之事實，被告乙○○辯稱：當時我在睡覺，根本不知道戊○○向我買毒品
    的事云云；被告丙○○辯稱：那天我只是要拿毒品給戊○○，不是要販賣，也可
    以算是我還給他的云云。惟查：查獲當日之情形，被告丙○○於警訊中供稱：「
    戊○○打電話給乙○○表示要取貨安非他命，因當時乙○○剛好在客廳椅子上睡
    覺... 我有告訴乙○○說戊○○要拿安非他命毒品，我就拿去給戊○○」、「乙○○如果沒空，都有叫我及甲○○幫忙送... 乙○○有時會拿錢給我花用」等語
    （見警卷第五頁），復於偵查中供稱：「（問：八月三日晚上八點有無將安非他
    命賣給戊○○？）對，但我沒拿到錢，這次一萬二千元的安非他命，他沒拿錢給
    我，他說要跟乙○○算」、「（問：你如何與杜某分？）我也不太清楚，因為剛
    開始做，不過我有拿到杜某分給我三千元現金，我知道錯了」、「（問：扣案毒
    品何人的？）都是乙○○的」等語（見偵查卷第八頁）；被告丙○○於本院審理
    中雖改稱：「如果我那裡沒有安非他命，韓也會拿安非他命給我，那天也可算是
    我還給他的」（見本院九十年四月二十七日審判筆錄）、「（問：為何你在檢察
    官偵查中說你與乙○○賣毒品，分得三千元？）三千元是我向乙○○借的錢」、
    「我不記得（在警訊）說過這些話」云云（見本院九十年十二月二十一日訊問筆
    錄），然被告丙○○於檢察官偵查中，對於查獲當天晚間將被告乙○○所有之安
    非他命送至證人戊○○住處巷口，及證人戊○○表示購買毒品的錢要再直接和被
    告乙○○算而未交付一萬二千元等情之細節，均能清晰而有條理地描述，並無何
    意識不清的情形，此觀八十九年八月四日偵訊筆錄自明。況證人戊○○於警訊中
    亦證稱：「我於八十九年八月三日晚上八點時打電話給丙○○00000000
    00號行動電話，丙○○於同日晚上八時三十分，將第二級毒品安非他命送至我
    家巷口... 我未付錢給他」等語（見警卷第十一頁），復於偵查中證稱：「（問
    安非他命如何來的？）昨天晚上八點左右用我的手機打到丙○○0000000
    000號（手機），向他說乙○○在睡覺，要不然你先幫我送過來，他說好」、
    「（問：價錢如何算？）一萬二千元，在電話中談好的，我跟黃建誌各出六千元
    」、「（問：在警局為何說未付錢？）因為錢不夠，所以胡某說過幾天再給，因
    為我私下花掉三、四千元」、「（問：胡某是否免費提供給你？）不是，是先欠
    著，晚點再給他」等語，足證被告丙○○確實有將證人戊○○欲向被告乙○○購
    買之安非他命，送至戊○○住處附近等情；證人戊○○於本院審理中方改證稱：
    「當天我打電話給乙○○說要買安非他命，剛好丙○○過來順便帶一包乙○○賣
    給我的毒品，丙○○也有拿一些給我」、「以前神智不清，忘了。我現在比較清
    楚」云云，然證人戊○○於檢察官偵查中，對於查獲當天晚間與被告丙○○交易
    之情形亦均能清晰而有條理地描述，並無何神智不清的情形，此亦有八十九年八
    月四日偵訊筆錄及卷內錄音帶可據，且核與被告丙○○於警訊及偵查中之自白均
    大致相符；況於同日晚間九時許，經警於高雄市三民區○○○路與灣中街口，查
    獲證人戊○○手中持有安非他命五小包（共重約十七公克），益可證被告丙○○
    當天確實有將證人戊○○欲向被告乙○○購買之安非他命，交給證人戊○○之事
    實。是被告丙○○辯以當天只是要拿毒品給證人戊○○，而不是販賣云云，被告
    乙○○辯稱毫不知情云云，自非可取；而證人戊○○於本院審理中才翻異前詞，
    顯係事後迴護被告丙○○之詞，亦不足採。是被告丙○○於警訊及偵查中之自白
    ，尚可認與事實相符，被告乙○○與被告丙○○共同販賣安非他命之事實，堪以
    認定。
四、證人戊○○證述向被告乙○○購買安非他命之次數有七、八次，每次購買金額為
    二千元至三千元間，已如上述，本院依最有利於被告之方式，認定其販賣安非他
    命之次數為七次，所得金額為一萬五千元（其中一次三千元，其於六次二千元計
    算），其中二次係與被告甲○○共同販賣，此部分販賣所得為四千元；另證人戊○○亦證述向被告乙○○購買海洛因之次數有四、五次，每次購買金額亦為二千
    元至三千元間，本院亦依最有利被告乙○○之方式，認定其販賣海洛因之次數為
    四次，所得金額為九千元（其中一次三千元，其於三次二千元計算）。證人戊○○證述向被告丙○○購買安非他命之次數有五次，每次購買金額為二千元至三千
    元間，是被告丙○○販毒所得應為一萬一千元。末查，海洛因及安非他命物稀價
    昂，購買不易，且販賣毒品乃屬重罪，政府嚴格取締，被告等倘非有利可圖，豈
    有自甘冒受刑事追訴處罰之危險，而販賣毒品給與戊○○之理，足見被告等有營
    利之意圖甚明。綜上所述，本件事證已臻明確，被告等犯行均洵堪認定。
五、核被告乙○○所為，係犯毒品危害防制條例第四條第一項之販賣第一級毒品罪及
    同條例第四條第二項之販賣第二級毒品罪；核被告丙○○所為，係犯同條例第四
    條第二項之販賣第二級毒品罪；核被告甲○○所為，係犯同條例第四條第二項之
    販賣第二級毒品罪。公訴意旨雖認被告甲○○所為，係同條例第四條第二項販賣
    第二級毒品之幫助犯，惟因其分擔販賣交貨過程之一部分行為，顯已參與販賣第
    二級毒品安非他命之犯罪構成要件行為，非屬刑法幫助犯之範疇，自應以正犯論
    ，是公訴意旨容有誤會，併此敘明。被告乙○○與被告甲○○就犯罪事實欄一之
    販賣第二級毒品犯行，有犯意之聯絡及行為之分擔，皆為共同正犯；被告乙○○
    與被告丙○○就犯罪事實欄三之犯行，有犯意之聯絡及行為之分擔，亦皆為共同
    正犯。被告三人多次犯行，時間緊接，方法相同，觸犯構成要件相同之罪，顯係
    基於概括犯意為之，均依連續犯規定各論以一罪。被告乙○○所犯上開二罪，犯
    意各別，行為不同，應分論併罰。又被告乙○○連續販賣第一級毒品海洛前之連
    續持有第一級毒品海洛因行為，及被告三人連續販賣第二級毒品安非他命前之連
    續持有第二級毒品安非他命行為，本均應論以連續持有罪，惟持有後進而販賣，
    其持有之低度行為應被販賣之高度行為所吸收，故均不另論其等連續持有第一級
    毒品海洛因或連續持有第二級毒品安非他命之犯行。被告乙○○販賣第一級毒品
    海洛因予他人施用，其行為固戕害他人之身心，破壞社會之秩序，惟念其等對重
    典之認識不夠深切，且以其販毒之次數及金額觀之，尚非大盤商，與販賣毒品之
    數量達數公斤以上之危害情形不同，本院認宣告法定最低度之刑即無期徒刑，猶
    嫌過重，其犯罪之情狀，尚非全無可憫之處，爰依刑法第五十九條之規定，減輕
    其刑為有期徒刑十二年；被告甲○○分擔被告乙○○販賣第二級毒品安非他命交
    貨過程之一部分行為，然僅販賣安非他命二次，所得利益有限，情節亦尚屬輕微
    ，本院認宣告法定最低度之刑即七年以上有期徒刑，猶嫌過重，其犯罪之情狀，
    尚非全無可憫之處，亦依刑法第五十九條之規定，減輕其刑為有期徒刑五年。爰
    審酌被告乙○○販賣第一級毒品海洛因，被告三人均販賣第二級毒品安非他命，
    危害社會治安，戕害他人身心，且犯後猶飾詞卸責，惟念其等並無前科，素行尚
    稱良好，一時誤蹈法網，且販賣期間不長，數量不多，被告乙○○所得共二萬四
    千元，被告丙○○所得共一萬一千元等一切情狀，各量處如主文所示之刑，以資
    懲儆；並就被告乙○○犯連續販賣第一級毒品罪之性質，認有褫奪公權之必要，
    併予宣告褫奪公權六年。
六、被告乙○○販賣第一級毒品海洛因所得九千元及共同販賣第二級毒品安非他命所
    得一萬五千元，均應依毒品危害防制條例第十九條第一項規定，宣告沒收之，如
    全部或一部不能沒收時，以其等財產抵償之。另原扣案之門號00000000
    00號行動電話一具，為被告乙○○所有且為供販賣毒品所用之物，業據陳明在
    卷，然業經台灣高雄地方法院檢察署檢察官以處分命令發還與被告乙○○，此有
    台灣高雄地方法院檢察署檢察官八九年檢總管字一０二七九號扣押物品處分命令
    在卷足憑，是仍應依同條例第十九條第一項之規定，宣告沒收之，如全部或一部
    不能沒收時，追徵其價額。被告甲○○分擔被告乙○○販賣第二級毒品安非他命
    交貨過程之一部分行為，僅販賣安非他命二次，已如前述，然基於共同犯罪行為
    ，由共犯各負全部責任之理論，就其與被告乙○○共同販賣第二級毒品所得一萬
    五千元，應依同條例第十九條第一項之規定，宣告沒收之，如全部或一部不能沒
    收時，以其財產抵償之；上揭供販賣毒品所用之門號0000000000號行
    動電話一具，亦應依同條例第十九條第一項之規定，宣告沒收之，如全部或一部
    不能沒收時，追徵其價額。被告丙○○販賣第二級毒品所得一萬一千元，依同條
    例第十九條第一項之規定，宣告沒收之，如全部或一部不能沒收時，以其財產抵
    償之；另未扣案之門號0000000000號號行動電話一具，為被告丙○○
    所有且為供販賣毒品所用之物，業據陳明在卷，亦依同條例第十九條第一項之規
    定，宣告沒收之，如全部或一部不能沒收時，追徵其價額。扣案之第一級毒品海
    洛因（淨重十四零九一公克）、第二級毒品安非他命（淨重一一九點二八公克）
    ，已經本院以八十九年度聲字第三一六九號宣告沒收銷燬；電子磅秤一台，為供
    販賣毒品所用之物，夾鍊袋四百六十七個，應係預備供分裝毒品販賣所用之物，
    且均為被告乙○○所有，業據陳明在卷，本應依同條例第十九條宣告沒收之，惟
    已經台灣高雄地方法院檢察署檢察官以處分命令沒收銷燬，此有台灣高雄地方法
    院檢察署檢察官八九年檢總管字一０二七九號扣押物品處分命令在卷足憑，是以
    本院無庸再予宣告沒收銷燬。末查，被告乙○○與被告丙○○於八十九年八月三
    日晚間八時，共同販賣安非他命與戊○○時，因戊○○尚未將購買毒品之代價一
    萬二千元交與被告乙○○或被告丙○○，即為警查獲，是此次販賣毒品未有所得
    ，自無庸宣告沒收販毒所得，附此敘明。
據上論斷，應依刑事訴訟法第二百九十九條第一項前段，毒品危害防制條例第四條第
一項、第二項、第十九條第一項，刑法第十一條、第二十八條、第五十六條、第五十
一條第五款、第五十九條、第三十七條第二項，判決如主文。
中    華    民    國      九十一      年      二      月       七       日
                                  臺灣高雄地方法院刑事第四庭
                                      審判長法  官  黃建榮
                                            法  官  莊珮君
                                            法  官  盧怡秀
右正本證明與原本無異。
如不服本判決，應於判決送達後十日內，向本院提出上訴狀。
                                            書記官  林宜正
中    華    民    國      九十一      年      二      月       十       日
附錄論罪科刑法條：
毒品危害防制條例第四條第一、二項：
製造、運輸、販賣第一級毒品者，處死刑或無期徒刑；處無期徒刑者，得併科新台幣
一千萬元以下罰金。
製造、運輸、販賣第二級毒品者，處無期徒刑或七年以上有期徒刑，得併科新台幣七
百萬元以下罰金。
毒品危害防制條例第十九條第一項：
犯第四條至第九條、第十二條、第十三條或第十四條第一項、第二項之罪者，其供犯
罪所用或因犯罪所得之財物，均沒收之，如全部或一部不能沒收時，追徵其價額或以
其財產抵償之。
